【裁判字號】    97,訴,460
【裁判日期】    970715
【裁判案由】    違反毒品危害防制條例
【裁判全文】
臺灣新竹地方法院刑事判決               97年度訴字第460號
公  訴  人  臺灣新竹地方法院檢察署檢察官
被      告  甲○○
                    （另案於臺灣桃園女子監獄執行）
上列被告因毒品危害防制條例案件，經檢察官提起公訴（97年度
毒偵字第129號），本院合議庭裁定適用簡式審判程序，判決如
下：
    主  文
甲○○施用第一級毒品，累犯，處有期徒刑柒月，扣案第一級毒
品海洛因壹包（淨重零點壹肆公克）沒收銷燬、注射針筒壹支沒
收。又施用第二級毒品，累犯，處有期徒刑肆月。應執行有期徒
刑拾月，扣案第一級毒品海洛因壹包（淨重零點壹肆公克）沒收
銷燬、注射針筒壹支沒收。
    事  實
一、
（一）甲○○曾因施用毒品案件，經依本院88年度毒聲字第1741
      號裁定送觀察、勒戒後，認無繼續施用毒品之傾向，經臺
      灣新竹地方檢察署檢察官於88年9 月10日以88年度偵字第
      2062號為不起訴處分確定。又因施用毒品案件，經依本院
      89年度毒聲字第362 號裁定送觀察、勒戒後，認無繼續施
      用毒品之傾向，經臺灣新竹地方檢察署檢察官於89年6 月
      29日以89年度毒偵字第141 號為不起訴處分確定。復又因
      施用第1、2級毒品案件，經依臺灣屏東地方法院91年度毒
      聲字第1104號裁定送強制戒治後，認無繼續戒治之必要，
      乃再依臺灣屏東地方法院92年度毒聲字第534號於92年6月
      6日停止戒治，於92年9月8 日戒治期滿，刑責部分，則經
      檢察官起訴，經臺灣屏東地方法院以91年度竹簡字第 147
      號簡易判決有期徒刑3月、91年度訴字第720號判決有期徒
      刑7月，嗣裁定定執行刑8月，於93年12月18日縮刑期滿執
      行完畢。
（二）甲○○於民國97年1月15日凌晨3時許，在某不詳友人位於
      桃園縣住處，以將海洛因毒品摻礦泉水置於針筒內注射血
      管之方式，非法施用第1級毒品海洛因1次。又於97年1 月
      15日下午2 時25分許往前回溯96小時內之某時，在不詳處
      所非法施用第2級毒品安非他命1次。嗣於同日上午11時55
      分許，在新竹縣橫山鄉○○街○ 段18號為警查獲，並扣得
      海洛因毒品1包（送驗淨重0.14 公克）、其所有供施打海
      洛因毒品用之注射針筒1支。
二、案經新竹縣政府警察局橫山分局報告臺灣新竹地方法院檢察
    署檢察官偵查起訴。
    理  由
一、本件被告甲○○所犯施用第1、2級毒品罪，『非』死刑、無
    期徒刑、最輕本刑為3 年以上有期徒刑之罪，或高等法院管
    轄第一審之案件，被告於本院準備程序進行中，就被訴事實
    為有罪之陳述，經本院合議庭認合於刑事訴訟法第273條之1
    第1項之規定，裁定適用簡式審判程序，合先敘明。
二、訊據被告對於前開施用第1、2級毒品海洛因之犯行，於本院
    準備程序及簡式審判程序時均坦承不諱，並有新竹縣政府警
    察局橫山分局扣押筆錄、扣押物品目錄表、真實姓名代號對
    照表、濫用藥物檢驗報告各1 份（見偵卷第12至15頁、第18
    頁、第32至33頁），此外，復有海洛因毒品1包、注射針筒1
    支扣案為憑（97年度保管字第142 號、97年度白保管字第19
    號，扣押物品清單見偵卷第30、30-1頁），及法務部調查局
    濫用藥物實驗室97年2月24日調科壹字第09723009880號鑑定
    書1 份附卷足憑（見偵卷第31頁），被告上開自白內容確與
    事實相符，堪足採信，本案事證已臻明確，被告上開犯行洵
    堪認定，自應依法予以論罪科刑。
三、論罪科刑
（一）按施用第1、2級毒品為犯罪行為，毒品危害防制條例第10
      條定有處罰明文。故施用第1、2級毒品者，依前揭規定本
      應科以刑罰。惟基於刑事政策，對合於一定條件之施用者
      ，則依同條例第20條、第23條之規定，施以觀察、勒戒及
      強制戒治之保安處分。被告於強制戒治執行完畢後5 年內
      再犯本件施用第1、2級毒品犯行，應依法追訴。
（二）所犯罪名：核被告所為係犯毒品危害防制條例第10條第 1
      項之施用第1級毒品罪、同條例第10條第2項之施用第2 級
      毒品罪。
（三）其施用前持有海洛因、安非他命毒品之低度行為，應分別
      為施用之高度行為所吸收，均不另論罪。
（四）被告就本件施用第1、2級毒品犯行，時間不同，犯意各別
      ，行為互異，應予分論併罰。
（五）被告有事實欄一(一)所示前科，有臺灣高等法院被告前案紀
      錄表1份附卷可稽，其於有期徒刑執行完畢5年內故意再犯
      本件有期徒刑以上之數罪，為累犯，均應依刑法第47條第
      1項之規定加重其刑。
（六）爰審酌被告素行不佳，前經執行觀察、勒戒、強制戒治後
      ，仍未戒除毒癮、施用毒品嚴重危害其身心健康，念其坦
      認犯行，犯罪後態度良好，檢察官分別求處有期徒刑7 月
      、4 月等一切情狀，分別量處如主文所示之刑，並定其應
      執行之刑，以資懲儆。
（七）扣案海洛因1包（淨重0.14公克）係管制之第1級毒品，應
      依毒品危害防制條例第18條第1 項前段宣告沒收銷燬，注
      射針筒1支，係被告所有供犯本件施用第1級毒品所用之物
      ，應宣告沒收。
四、據上論斷，應依刑事訴訟法第273條之1第1項、第299條第 1
    項前段，毒品危害防制條例第10條第1項、第2項、第18條第
    1項前段，刑法第11條、第47條第1項、第51條第5 款、第38
    條第1項第2款，判決如主文。
本案經檢察官侯少卿到庭執行職務。
中    華    民    國    97    年    7     月    15    日
                  刑事第六庭  法  官  黃美盈
以上正本證明與原本無異。
如不服本判決應於收受本判決後10日內向本院提出上訴書狀，其
未敘述上訴理由者，並得於提起上訴後10日內向本院補提理由書
狀（均須按他造當事人之人數附繕本）「切勿逕送上級法院」。
中    華    民    國    97    年    7     月    15    日
                              書記官  吳美雲
附錄論罪科刑法條：
毒品危害防制條例第10條：
施用第一級毒品者，處 6 月以上 5 年以下有期徒刑。
施用第二級毒品者，處 3 年以下有期徒刑。


司法院資訊處製作；財團法人民間司法改革基金會備份。
